【裁判字號】    97,易,741
【裁判日期】    970826
【裁判案由】    竊盜
【裁判全文】
臺灣高雄地方法院刑事判決               97年度易字第741號
公  訴  人  臺灣高雄地方法院檢察署檢察官
被      告  申○○
上列被告因竊盜等案件，經檢察官提起公訴（97年度偵字第1343
1 號），本院判決如下：
    主  文
申○○犯如附表所示之罪，各處如附表「主文」欄所示之刑，應
執行有期徒刑參年陸月。又犯侵占離本人持有物罪，處罰金新臺
幣壹萬元，如易服勞役，以新臺幣壹仟元折算壹日。
    事  實
一、申○○意圖為自己不法所有，基於竊盜之犯意，於附表所示
    時間、地點，以附表所示手段，分別竊取附表所示被害人之
    財物（犯罪時間、地點、手段、被害人、竊得財物均詳如附
    表所示）。又於民國97年5 月6 日凌晨某時，在高雄市○○
    區○○路某紅色陸橋上，因見路上有庚○○所有之健保卡、
    信用卡各1 張（係他人於97年5 月5 日1 時30分許自庚○○
    停放於高雄市○○區○○路70號前之機車置物箱竊取後，因
    故棄置該處），竟意圖為自己不法之所有，將上開健保卡、
    信用卡拾起並據為己有。嗣為警於同日15時30分許，在高雄
    市○○區○○路與鼓山路口為警盤查攔檢時，查獲申○○持
    有丙○○之中國信託信用卡1 張，復經警前往其位於高雄市
    旗津區慈愛里安住巷80號之2 居處搜索，另查出其他失竊物
    品，始循線查獲上情。
二、案經高雄市政府警察局移送臺灣高雄地方法院檢察署檢察官
    偵查起訴。
    理  由
壹、程序部分
    按被告以外之人於審判外之言詞或書面陳述，除法律有規定
    者外，不得作為證據；又被告以外之人於審判外之陳述，雖
    不符刑事訴訟法第159 條之1 至第159條之4 之規定，而經
    當事人於審判程序同意作為證據，法院審酌該言詞陳述或書
    面陳述作成時之情況，認為適當者，亦得為證據，刑事訴訟
    法第159 條第1 項、第159 條之5 定有明文。本件檢察官、
    被告就本判決所引用各項證據之證據能力均明示同意有證據
    能力（審理卷第27頁），本院認該具有傳聞證據性質之證據
    ，並無任何違法取證之不法情形，以之作為證據使用係屬適
    當，自得採為認定事實之證據。
貳、實體部份
一、訊據被告對附表編號1 至12、14至16號所示竊盜犯行（犯罪
    時間、地點、手段、被害人、竊得財物均詳如附表所示），
    及侵占離本人持有物之犯行均坦承不諱，然否認有附表編號
    13所示竊盜犯行，並辯稱：伊雖於附表編號13所示時間、地
    點，竊取乙○○如附表編號13所示財物，然附表編號13所示
    房屋的門是兩扇木門，以鎖鏈上，伊推開木門，從木門中間
    的縫隙鑽進屋內，未撬破大門，並無毀壞門扇之行為云云，
    經查：
  (一)附表編號1 至12、14至16號所示竊盜犯行，及侵占離本人持
    有物之犯行，均經被告坦承不諱，核與被害人辛○、壬○○
    、己○○、丑○○、丁○○、癸○○、黃柏勳（酉○○之父
    ）、子○○、黃太郎（戌○○之父）、辰○○、午○○、巳
    ○○、未○○、寅○○、丙○○、甲○○、庚○○及證人鄭
    安勝等人證述情節相符，並有搜索扣押筆錄、扣押物品目錄
    表、贓物認領保管單、照片、保管單、典當登記簿等在卷可
    稽，堪認被告自白與事實相符，其犯行堪予認定。
  (二)又關於附表編號13部分，被告雖以前揭情詞置辯，惟查：證
    人乙○○於本院審理時結證稱：高雄市旗津區○○○路900
    巷3 弄7 號5 樓房屋的門是兩片木門，兩片木門上各有1 個
    鐵環，木門合起來以後，用一個鎖鏈上，兩片木門在鏈上的
    情形下，左右推開，中間的縫大約1.5 公分，1 個人側身鑽
    不進去。97年4 月20日我發現門被踹壞，門上的鎖還鏈著，
    但是門扇被破壞，門中間有一個洞，那個洞1 個人可以鑽入
    ，我不知道門如何被破壞，但那個洞不一定要用工具破壞，
    用腳踹也可以變成那樣等語明確（審理卷第148 頁），證人
    乙○○與被告並無仇隙，衡情應無蓄意誣陷之可能，其所為
    證言應堪採信，故被告所辯，尚難憑採。
  (三)被告所為如附表所示之竊盜行為，及意圖自己不法之所有，
    將庚○○之健保卡、信用卡據為己有之犯行，事證明確，被
    告犯行堪以認定，應依法論科。
二、另本件公訴意旨雖認：附表編號15之犯行，被告係以穿越高
    雄市○○區○○里○○○路199 巷17之1 號2 樓陽台，破壞
    屋內落地窗門後，竊取附表編號15之財物，此部分被告係犯
    刑法第321 條1 項2 款毀越門扇竊盜罪；又被告於97年5 月
    5 日1 時30分許，自庚○○停放於高雄市○○區○○路70號
    前之機車置物內竊取庚○○所有之黑色水桶包1 個、紅色皮
    夾1 個、信用卡2 張（中國信託漢神百貨聯名卡、中國信託
    白金卡）、提款卡2 張（大眾銀行、郵局）、手機1 支、健
    保卡、重機車駕照、文藻外語學院學生證、行車執照各1 張
    、化粧包1 個、機車鑰匙1 串、現金新臺幣200 元，此部分
    被告係犯刑法第320 條竊盜罪等語，惟查：
  (一)按犯罪事實應依證據認定之，無證據不得認定犯罪事實；又
    不能證明被告犯罪者，應諭知無罪之判決，刑事訴訟法第15
    4 條第2 項、第301 條第1 項分別定有明文。而刑事訴訟法
    上所謂認定犯罪事實之證據，係指足以認定被告確有犯罪行
    為之積極證據而言，該項證據自須適合於被告犯罪事實之認
    定，始得採為斷罪資料。如未能發現相當證據，或證據不足
    以證明，自不能以推測或擬制之方法，以為裁判之基礎。又
    刑事訴訟上證明之資料，無論其為直接或間接證據，均須達
    於通常一般之人均不致有所懷疑，而得確信其為真實之程度
    ，始得據為有罪之認定，若其關於被告是否犯罪之證明未能
    達此程度，而有合理性懷疑之存在，致使無從形成有罪之確
    信，根據「罪證有疑，利於被告」之證據法則，即不得遽為
    不利被告之認定（最高法院29年度上字第3105號、40年度臺
    上字第86號、76年度臺上字第4986號判例參照）。
  (二)證人丙○○於本院審理時結證稱：我於97年5 月2 日14時許
    去購物，約14時45分左右回家，鄰居說有人從我家陽台跳下
    來，我就趕快跑上去看，我家的落地窗門只有用一個鉤子鍊
    住，當時落地窗門整個打開，但是鉤子的鎖鏈還在門上面等
    語（審理卷第147 頁反面），則尚難認被告關於附表編號15
    部分有破壞落地窗之行為。
  (三)公訴人認庚○○財物係被告所竊取，此部份涉犯刑法第320
    條第1 項竊盜罪嫌，無非係以被害人庚○○於警詢中之證述
    、扣押筆錄、扣押物品目錄表、贓物認領保管單、現場照片
    、庚○○健保卡暨信用卡影本、高雄市政府警察局鼓山分局
    新濱派出所受理刑事案件報案三聯單等為其論罪依據。然上
    開證據僅能證明庚○○所有之財物，於97年5 月5 日1 時30
    分許置於其停放於高雄市○○區○○路70號前之機車置物箱
    內而遭人竊取，尚難遽認被告即為竊盜之行為人；且除查獲
    庚○○健保卡、信用卡外，並未查獲庚○○其餘失竊物品，
    自不能僅因被告犯罪手法多為打開機車置物箱竊取財物，即
    認定被告有竊取庚○○財物之犯行；又證人戊○○於本院審
    理時結證稱：當天我做完工作後，騎機車去被告位於高雄市
    旗津區慈愛里安住巷80號之2 居處找被告，並與被告一起前
    往高雄市六合夜市買吃的東西，我們坐夜船從旗津渡船場到
    鼓山渡船場，之後再騎車到六合夜市，途中經過高雄市一個
    紅色的橋，看到紅橋路面上有健保卡及信用卡，被告就撿起
    來放在口袋等語明確（審理卷第147 頁反面），故難認被告
    有公訴人所指竊取庚○○財物之犯行。
三、論罪科刑
  (一)核被告如附表所示之竊盜行為，分別係犯附表「主文」欄所
    示之罪名。被告係於97年4 月中旬間某日凌晨2 至3 時許為
    附表編號14之竊盜犯行，該部分應係犯刑法第321 條第1 項
    第1 款之夜間侵入住宅竊盜罪，公訴意旨認該部分係犯刑法
    第320 條第1 項竊盜罪，容有未洽，惟起訴基本事實同一，
    起訴法條應予變更；又刑法第321 條第1 項第2 款所謂之「
    安全設備」，係指依社會通常觀念足認為防盜之設備而言（
    最高法院55年台上字第547 號判例參照），刑法第321 條第
    1 項第2 款規定將「門扇」、「牆垣」、「其他安全設備」
    並列，則所謂「門扇」專指門戶而言，應屬狹義，即指分隔
    住宅或建築物內外之間之出入口大門而言。而所謂「其他安
    全設備」，指門扇牆垣以外，依通常常觀念足認防盜之一切
    設備而言。如電網、門鎖、以及窗戶等是。至於已經入大門
    室內之住宅或建築物內部諸門，不論門房間門、廚房門、通
    往陽台之落地鋁製玻璃門，則應認係「其他安全設備」（臺
    灣高等法院暨所屬法院72年度法律座談會參照），故落地窗
    門應為安全設備之一種。被告穿越高雄市○○區○○里○○○路199 巷17之1 號2 樓陽台，打開落地窗門後為附表編號
    15之竊盜犯行，自應論以刑法第321 條第1 項第2 款之逾越
    安全設備竊盜罪，公訴意旨認該部分係犯刑法第321 條第1
    項第2 款毀越門扇竊盜罪，容有未洽。又毀越門扇而入室行
    竊，其越入行為即屬侵入住宅，已結合於所犯加重竊盜之罪
    質中，無更行構成侵入住宅罪之理（最高法院27年上字第
    1887號判例參照），被告所為附表編號13犯行，自無庸再另
    論侵入住宅罪，附此敘明。
  (二)被告意圖自己不法之所有，將所拾得庚○○之健保卡、信用
    卡據為己有之犯行，係犯刑法第337 條之侵占離本人持有物
    罪。公訴意旨認被告竊取庚○○財物，而涉犯刑法第320 條
    竊盜罪嫌，尚有未洽；惟侵占離本人所持有之物罪之行為人
    ，對該物並未先具有委任管理等持有之關係，而與竊盜罪相
    同，且所謂侵占與竊盜，俱以不法手段占有領得財物，其客
    觀構成要件之主要事實雷同，2 罪復同以為自己或第三人不
    法之所有為主觀要件，同以他人之財物為客體，同為侵害財
    產法益之犯罪，罪質尚無差異，應認為基本事實同一（最高
    法院86年度臺非字第187 號判決參照），本院自應予以審理
    ，並變更其起訴法條。
  (三)被告所犯附表所示之16罪，及侵占離本人持有物罪，犯意各
    別，行為互殊，應分論併罰。又現行刑法業已刪除連續犯之
    規定，本院衡酌被告所為附表所示之竊盜犯行，雖屬同種類
    之犯行，惟所侵犯者係不同人之財產法益，是附表所示之16
    次犯行間，彼此間當無何等接續犯或其他裁判上一罪、實質
    上一罪之關係，自應分論併罰（最高法院95年5 月23日第8
    次刑事庭會議決議參照），附此敘明。
  (四)爰審酌被告為貪圖不法利益，竟率然多次竊取他人財物，及
    侵占離本人持有物，所為惡性非輕本不容輕恕，然念其犯後
    坦承部分犯行，態度尚可，復參以其所竊得之物品，為警查
    獲後大多數均已返還被害人，未對被害人造成進一步之損害
    等一切情狀，分別量處如主文所示之刑，並就附表所處之刑
    定其應執行之刑，以資懲儆。
據上論斷，應依刑事訴訟法第299條第1項、第300條，刑法第337
條、第320 條第1 項、第321 條第1 項第1 款、第2 款、第51條
第5 款、第42條第3 項，刑法施行法第1 條之1 ，判決如主文。
本案經檢察官卯○○到庭執行職務。
中    華    民    國    97    年    8     月    26    日
                  刑事第一庭    法  官  王淑惠
以上正本證明與原本無異。
如不服本判決應於收受本判決後10日內向本院提出上訴書狀，並
應敘述具體理由，如未敘述上訴理由者，應於上訴期間屆滿後20
日內補提理由書狀於本院（均須按他造當事人之人數附繕本）「
切勿逕送上級法院」。
中    華    民    國    97    年    8     月    26    日
                                書記官  郭素蓉
附錄法條：
刑法第320條第1項
意圖為自己或第三人不法之所有，而竊取他人之動產者，為竊盜
罪，處5 年以下有期徒刑、拘役 或5 百元以下罰金。
刑法第321條第1項
犯竊盜罪而有左列情形之一者，處 6 月以上、 5 年以下有期徒刑：
一、於夜間侵入住宅或有人居住之建築物、船艦或隱匿其內而犯
    之者。
二、毀越門扇、牆垣或其他安全設備而犯之者。
三、攜帶兇器而犯之者。
四、結夥三人以上而犯之者。
五、乘火災、水災或其他災害之際而犯之者。
六、在車站或埠頭而犯之者。
刑法第337條
意圖為自己或第三人不法之所有，而侵占遺失物、漂流物或其他
離本人所持有之物者，處5 百元以下罰金。
附表
┌──┬────┬──────┬────┬───────┬───────┬───────┐
│編號│犯罪時間│犯罪地點    │犯罪手段│竊得之財物    │ 主      文   │  備    註    │
│    │        │            ├────┼───────┤              │              │
│    │        │            │所犯法條│被害人        │              │              │
├──┼────┼──────┼────┼───────┼───────┼───────┤
│01  │96年7 月│高雄市旗津區│大門未鎖│臺灣護照及賴比│申○○犯竊盜罪│1.侵入住宅部份│
│    │1 日18時│復興里復興巷│侵入屋內│瑞亞護照各1 件│，處有期徒刑參│未據告訴。    │
│    │許（非夜│17之6號住處 │徒手行竊│。            │月。          │2.依交通部中央│
│    │間）    │房間內      ├────┼───────┤              │氣象局96年度日│
│    │        │            │刑法第32│辛○          │              │出日沒時刻表，│
│    │        │            │0條第1項│              │              │當日高雄地區日│
│    │        │            │        │              │              │沒時刻為18時47│
│    │        │            │        │              │              │分。          │
├──┼────┼──────┼────┼───────┼───────┼───────┤
│02  │96年7 月│高雄市鼓山區│以鑰匙打│皮包1只及身分 │申○○犯竊盜罪│              │
│    │中旬某日│延平里鼓南街│開車牌號│證、健保卡、重│，處有期徒刑貳│              │
│    │1時許   │32巷21號住處│碼YEC －│機車駕照各1張 │月。          │              │
│    │        │門前        │971 號重│、現金新臺幣  │              │              │
│    │        │            │機車置物│300元         │              │              │
│    │        │            │箱行竊  ├───────┤              │              │
│    │        │            ├────┤壬○○        │              │              │
│    │        │            │刑法第32│              │              │              │
│    │        │            │0條第1項│              │              │              │
├──┼────┼──────┼────┼───────┼───────┼───────┤
│03  │96年9 月│高雄市旗津區│徒手竊取│高雄市渡輪乘船│申○○犯竊盜罪│              │
│    │10日7 時│自治巷47號前│前置物箱│證乙張        │，處有期徒刑貳│              │
│    │許      │            │財物    ├───────┤月。          │              │
│    │        │            ├────┤己○○        │              │              │
│    │        │            │刑法第32│              │              │              │
│    │        │            │0條第1項│              │              │              │
├──┼────┼──────┼────┼───────┼───────┼───────┤
│04  │96年10月│高雄市旗津區│以鑰匙打│高雄市渡輪乘船│申○○犯竊盜罪│              │
│    │15日10時│樂港巷209之 │開機車置│證乙張        │，處有期徒刑貳│              │
│    │許      │18附1號前   │物箱行竊├───────┤月。          │              │
│    │        │            ├────┤丑○○        │              │              │
│    │        │            │刑法第32│              │              │              │
│    │        │            │0條第1項│              │              │              │
├──┼────┼──────┼────┼───────┼───────┼───────┤
│05  │96年10月│高雄市旗津區│以鑰匙打│高雄市渡輪乘船│申○○犯竊盜罪│              │
│    │15日22時│安樂巷209-18│開車牌號│證乙張        │，處有期徒刑貳│              │
│    │許      │附1號前     │碼USV －├───────┤月。          │              │
│    │        │            │695 號機│丁○○        │              │              │
│    │        │            │車置物箱│              │              │              │
│    │        │            │行竊    │              │              │              │
│    │        │            ├────┤              │              │              │
│    │        │            │刑法第32│              │              │              │
│    │        │            │0條第1項│              │              │              │
├──┼────┼──────┼────┼───────┼───────┼───────┤
│06  │96年10月│高雄市旗津區│以鑰匙打│身分證1張及手 │申○○犯竊盜罪│              │
│    │22日6時 │復興里復興巷│開機車置│機1支         │，處有期徒刑貳│              │
│    │許      │53號前      │物箱行竊├───────┤月。          │              │
│    │        │            ├────┤癸○○        │              │              │
│    │        │            │刑法第32│              │              │              │
│    │        │            │0條第1項│              │              │              │
├──┼────┼──────┼────┼───────┼───────┼───────┤
│07  │96年12月│高雄市旗津區│徒手機車│酉○○之高雄市│申○○犯竊盜罪│              │
│    │1 日17時│大關路6之8號│前置物箱│渡輪乘船證乙張│，處有期徒刑貳│              │
│    │許      │前          │財物    │              │月。          │              │
│    │        │            ├────┼───────┤              │              │
│    │        │            │刑法第32│酉○○（其父親│              │              │
│    │        │            │0條第1項│黃柏勳領取）  │              │              │
├──┼────┼──────┼────┼───────┼───────┼───────┤
│08  │96年12月│高雄市旗津區│以鑰匙打│車牌號碼YAB －│申○○犯竊盜罪│              │
│    │15日9時 │中洲三路541 │開機車置│997 機車行照乙│，處有期徒刑貳│              │
│    │許      │巷12-2號前  │物箱行竊│枚            │月。          │              │
│    │        │            ├────┼───────┤              │              │
│    │        │            │刑法第32│子○○        │              │              │
│    │        │            │0條第1項│              │              │              │
├──┼────┼──────┼────┼───────┼───────┼───────┤
│09  │96年12月│高雄市旗津區│以鑰匙打│高雄市渡輪乘船│申○○犯竊盜罪│              │
│    │15日16時│安樂巷210之4│開機車置│證乙張        │，處有期徒刑貳│              │
│    │許      │號前        │物箱行竊├───────┤月。          │              │
│    │        │            ├────┤戌○○（黃太郎│              │              │
│    │        │            │刑法第32│領取）        │              │              │
│    │        │            │0條第1項│              │              │              │
├──┼────┼──────┼────┼───────┼───────┼───────┤
│10  │97年1 月│高雄市鼓山區│以鑰匙打│辰○○機車駕照│申○○犯竊盜罪│              │
│    │19日9 時│維生里鼓元街│開車牌  │1枚、午○○機 │，處有期徒刑貳│              │
│    │許      │74巷13號前  │號碼YYA │車（車牌號碼：│月。          │              │
│    │        │            │－238 號│YYA－238號）行│              │              │
│    │        │            │機車置物│照1枚         │              │              │
│    │        │            │箱行竊  │              │              │              │
│    │        │            ├────┼───────┤              │              │
│    │        │            │刑法第32│辰○○、午○○│              │              │
│    │        │            │0條第1項│（原名陳麗卿）│              │              │
├──┼────┼──────┼────┼───────┼───────┼───────┤
│11  │97年2 月│高雄市旗津區│以鑰匙打│高雄市渡輪乘船│申○○犯竊盜罪│              │
│    │5 日17時│復興里復興巷│開機車置│證乙張        │，處有期徒刑貳│              │
│    │許      │183之42號前 │物箱行竊├───────┤月。          │              │
│    │        │            ├────┤巳○○        │              │              │
│    │        │            │刑法第32│              │              │              │
│    │        │            │0條第1項│              │              │              │
├──┼────┼──────┼────┼───────┼───────┼───────┤
│12  │97年2 月│高雄市旗津區│以鑰匙打│皮包1只、現金 │申○○犯竊盜罪│              │
│    │25日20時│安樂巷內    │開機車置│1,400元、身分 │，處有期徒刑貳│              │
│    │許      │            │物箱行竊│證、健保卡、機│月。          │              │
│    │        │            ├────┤車駕照、乘船卡│              │              │
│    │        │            │刑法第32│、學生證、台灣│              │              │
│    │        │            │0條第1項│銀行提款卡等物│              │              │
│    │        │            │        ├───────┤              │              │
│    │        │            │        │未○○        │              │              │
├──┼────┼──────┼────┼───────┼───────┼───────┤
│13  │97年4 月│高雄市旗津區│撬破大門│玉佩項鍊4條（ │申○○犯毀壞門│1.毀損部分未據│
│    │20日6 時│旗津三路900 │後侵入屋│其中1條上面刻 │扇竊盜罪，處有│告訴          │
│    │許（非夜│巷3 弄7 號5 │內徒手行│有蓮花圖樣）、│期徒刑柒月。  │2.依交通部中央│
│    │間）    │樓住處      │竊      │印章3顆、姪女 │              │氣象局97年度日│
│    │        │            ├────┤李曉玟高雄市渡│              │出日沒時刻表，│
│    │        │            │刑法第32│輪乘船證乙張  │              │當日高雄地區日│
│    │        │            │1條第1項├───────┤              │出時刻為5 時35│
│    │        │            │第2 款  │乙○○        │              │分。          │
├──┼────┼──────┼────┼───────┼───────┼───────┤
│14  │97年4 月│高雄市旗津區│侵入屋內│黃金項鍊1條（ │申○○犯夜間侵│              │
│    │中旬某日│慈愛里安住巷│徒手行竊│約4錢重）、紀 │入住宅竊盜罪，│              │
│    │約2-3時 │100之4號    │        │念幣50元、台灣│處有期徒刑柒月│              │
│    │        │            ├────┤居民來往大陸通│。            │              │
│    │        │            │刑法第32│行證1本，共價 │              │              │
│    │        │            │1條第1項│值約2萬元     │              │              │
│    │        │            │第1款   ├───────┤              │              │
│    │        │            │        │寅○○        │              │              │
├──┼────┼──────┼────┼───────┼───────┼───────┤
│15  │97年05月│高雄市鹽埕區│穿越2樓 │勞力士手錶1只 │申○○犯踰越安│              │
│    │2日14時 │港都里公園二│陽台，打│（男錶型號1623│全設備竊盜罪，│              │
│    │許至14時│路199巷17之1│開落地窗│3、錶盤10顆鑽 │處有期徒刑柒月│              │
│    │45分許  │號2樓       │門後侵入│、金色花紋，流│。            │              │
│    │        │            │屋內徒手│水號W560928） │              │              │
│    │        │            │行竊    │、祖母綠寶石鑲│              │              │
│    │        │            │        │鑽戒指1只、電 │              │              │
│    │        │            ├────┤子遊戲機1台（S│              │              │
│    │        │            │刑法第32│ONY牌， PS2，F│              │              │
│    │        │            │1條第1項│G0000000）、衛│              │              │
│    │        │            │第2款   │星導航器1台、K│              │              │
│    │        │            │        │金耳環3對、數 │              │              │
│    │        │            │        │位相機1台（OLY│              │              │
│    │        │            │        │MPUS，編號1255│              │              │
│    │        │            │        │07401）、行動 │              │              │
│    │        │            │        │手機3支（SANYO│              │              │
│    │        │            │        │牌000000000000│              │              │
│    │        │            │        │61，MOTOROLA牌│              │              │
│    │        │            │        │358608，動電00│              │              │
│    │        │            │        │0000000,PHSJ98│              │              │
│    │        │            │        │）、K金項鍊4條│              │              │
│    │        │            │        │、汽車鎖匙含遙│              │              │
│    │        │            │        │控器1組、信用 │              │              │
│    │        │            │        │卡3張（中國商 │              │              │
│    │        │            │        │銀0000-0000-00│              │              │
│    │        │            │        │67-9106，中華 │              │              │
│    │        │            │        │商銀0000-0000-│              │              │
│    │        │            │        │0000-0000，中 │              │              │
│    │        │            │        │國信託0000-000│              │              │
│    │        │            │        │0-0000-0000） │              │              │
│    │        │            │        │、隨身碟1個（S│              │              │
│    │        │            │        │OK-MSRW-MMI） │              │              │
│    │        │            │        │、項鍊墬子7個 │              │              │
│    │        │            │        │、天珠手鍊1條 │              │              │
│    │        │            │        │、水晶手鍊1條 │              │              │
│    │        │            │        │，共約價值19萬│              │              │
│    │        │            │        │元。          │              │              │
│    │        │            │        ├───────┤              │              │
│    │        │            │        │丙○○        │              │              │
├──┼────┼──────┼────┼───────┼───────┼───────┤
│16  │97年04月│高雄市旗津區│以鑰匙打│咖啡色皮夾1個 │申○○犯竊盜罪│              │
│    │20日20時│中洲三路671 │開機車置│、提款卡2張（ │，處有期徒刑貳│              │
│    │許      │號前        │物箱行竊│高雄銀行、郵局│月。          │              │
│    │        │            ├────┤）、身分證、汽│              │              │
│    │        │            │刑法第32│車駕照、中國信│              │              │
│    │        │            │0條第1項│託VISA信用卡、│              │              │
│    │        │            │        │健保卡、統一超│              │              │
│    │        │            │        │商icash卡、玉 │              │              │
│    │        │            │        │山銀行旗津卡  │              │              │
│    │        │            │        │mastercard、渡│              │              │
│    │        │            │        │輸乘船證各1張 │              │              │
│    │        │            │        │，現金3-4,000 │              │              │
│    │        │            │        │元，共約6,000 │              │              │
│    │        │            │        │元。          │              │              │
│    │        │            │        ├───────┤              │              │
│    │        │            │        │甲○○        │              │              │
└──┴────┴──────┴────┴───────┴───────┴───────┘


司法院資訊處製作；財團法人民間司法改革基金會備份。
